臺灣桃園地方法院刑事判決　　　　　　　　　　　　九十三年度易字第一０九五號
　　公　訴　人　台灣桃園地方法院檢察署檢察官
　　被　　　告　甲○○　男　二.
　　被　　　告　丙○○　男　二.
右列被告等因竊盜案件，經檢察官提起公訴（九十三年度偵字第一四一一０號），被
告於準備程序中為有罪之陳述後，經本院合議庭評議改行簡式審判程序，茲判決如左
：
    主  文
甲○○、丙○○共同連續攜帶兇器毀壞安全設備竊盜，均處有期徒刑玖月。扣案鐵剪
壹把、未扣案換裝輪胎用鐵器壹支，均沒收之。
        事  實
一、王俊銘與丙○○基於意圖為自己不法所有之概括犯意聯絡，先於民國九十三年八
    月二十五日上午六時許，共乘車牌號碼ＬＫ─一三六八號自用小客車，並攜帶渠
    等所有長約一公尺、約拇指粗、尾端翹起呈尖扁狀、足以對人之生命、身體構成
    威脅，可為兇器使用，用以換裝輪胎之用之鐵器一支，前往位於桃園縣大園鄉後
    厝村二鄰二五之十二號「年旺布料定型廠」，以上開鐵器將該廠鐵門門鎖撬壞，
    惟因考量可能有人前來上班隨即離去，二人再伺機於同日晚間七時許二度前往，
    並循該已遭撬壞門鎖之鐵門進入其內，共同竊取電腦主機含螢幕各三台、電腦喇
    叭一組、傳真機一台、工具箱一個（含扳手二十支、鑿子一支、刀三支等工具
    、各類螺絲一百五十顆）及電子磅秤一個（共價值約新台幣—下同—十萬元）。
    得手後將電腦主機含螢幕共三台銷售予不知情之資源回收廠商，得款新臺幣九千
    元朋分花用；傳真機一台及電子磅秤一個則由王俊銘取走丟棄。
二、二人復承上概括犯意，於九十三年八月三十一日晚間九時許，攜帶渠等所有足以
    對人之生命、身體構成威脅，可為兇器使用之鐵剪一把，前往位於桃園縣大園鄉
    竹圍村十一鄰海方厝一號「北區展示館」，共同竊取放置於該展示館旁之冷氣通
    風口鋁窗一面，並以該鐵剪將鋁窗切割為四小塊以利搬運，嗣於得手後復裝載於
    上開自用小客車上時，旋為巡邏員警當場查獲，並扣得前開行竊用之鐵剪及贓物
    ，始悉上情。
三、案經桃園縣警察局大園分局報告台灣桃園地方法院檢察署檢察官偵查起訴。
        理  由
一、程序部分：
    本件被告二人所犯均係死刑、無期徒刑或最輕本刑為三年以上有期徒刑以外之罪
    ，其於準備程序中就被訴事實為有罪之陳述，經本院告知簡式審判程序之旨，並
    聽取公訴人、被告之意見後，爰依刑事訴訟法第二百七十三條之一第一項規定合
    議裁定由受命法官獨任進行簡式審判程序，合先敘明。
二、認定被告有罪之證據及理由：
（一）右揭連續竊盜之犯罪事實，業據被告甲○○、丙○○於警詢、偵查中及本院審
      理中均迭次供認不諱，稽之被告二人上開自白及有關共同被告犯行之證述均互
      核相符，並核與被害人即年旺布料定型廠之廠長乙○○、北區展示館主管單位
      桃園縣政府工商發展局工業區開發管理基金會職員丁○○等人所陳稱之失竊情
      節亦屬相符。
（二）而警方於逮捕被告二人時，確於渠等所駕駛之車牌號碼ＬＫ─一三六八號自用
      小客車內扣得鐵剪一把及已裁剪成四小塊之鋁窗等贓物，此外復有贓物領據二
      紙、照片九張附卷及鐵剪一把扣案可稽，足徵被告二人自白與事實相符。本件
      事證明確，被告二人犯行均堪認定。
三、論罪科刑部分：
（一）按刑法第三百二十一條第一項第三款之「兇器」其種類並無限制，凡客觀上足
      對人之生命、身體、安全構成威脅，具有危險性之兇器均屬之，且只須行竊時
      攜帶此種具有危險性之兇器為已足，並不攜帶之初有行兇之意圖為必要（最高
      法院著有七十九年度台上字第五二五三號判例意旨參照），本件被告二人用以
      行竊之用以換裝輪胎用以鐵器，長約一公尺、約拇指粗、尾端翹起呈尖扁狀，
      與扣案之鐵剪一把，客觀上均足以對人之生命、身體、安全構成威脅，自均屬
      兇器無訛。又鐵門上之鎖頭具防閑功能，應屬安全設備之一種（最高法院三十
      二年上字第五八九號判例亦有明文可參）。
（二）核被告甲○○、丙○○二人就行竊年旺布料定型廠部分，係犯刑法第三百二十
      一條第一項第二、三款之攜帶兇器毀壞安全設備竊盜罪；就行竊北區展示館冷
      氣通風口鋁窗部分，係犯同法第三百二十一條第一項第三款之攜帶兇器竊盜罪
      。被告二人間就如附表一各次竊盜犯行，有犯意聯絡及行為分擔，均為共同正
      犯。被告二人先後二次犯行，均時間緊接，方法相同，顯係基於概括犯意為之
      ，為連續犯，應依刑法第五十六條規定論以一攜帶兇器毀壞安全設備竊盜罪，
      並加重其刑。
（三）爰審酌被告甲○○、丙○○二人分別有偽造文書、毀損、施用毒品等前案記錄
      ，均素行不佳，本件連續竊盜之次數為二件、被害人之損失、行竊之方式、動
      機，兼衡之被告二人均坦承犯行，犯後態度良好，雖公訴人均具體求處有期徒
      刑一年，惟斟酌被告二人於犯罪後已主動向被害人乙○○道歉，被害人乙○○
      亦表示願意給渠等一次機會（見本院九十三年十一月十六日審理筆錄）等情狀
      ，且本院考量被告二人均年紀尚輕，應認上開求刑稍嫌過重，綜合上情，爰均
      量處如主文所示之刑，以資懲儆。
四、沒收部分：
（一）被告二人共同行竊年旺布料定型廠所使用之換裝輪胎所使用之鐵器一支，雖未
      扣案，然不能證明已滅失，與行竊北區展示館鋁窗所使用之鐵剪一把，均係被
      告二人所有供本案犯罪所用之物，業據其二人自承在卷，均應依刑法第三十八
      條第一項第二款規定宣告沒收之。
（二）另於被告二人車上扣得之照明燈一盞、油壓剪一支、拔釘器一支、套筒扳手二
      支、螺絲起子二支、鐵鎚一支及活動扳手一支等工具，被告二人均否認曾用以
      行竊，亦無證據足資證明確為本案行竊之工具，爰不另為沒收之諭知。
據上論斷，應依刑事訴訟法第二百七十三條之一第一項、第二百九十九條第一項前段
，刑法第二十八條、第五十六條、第三百二十一條第一項第二款、第三款、第三十八
條第一項第二款，判決如主文。
本案經檢察官張尹敏到庭執行職務。
中　　　華　　　民　　　國　　九十三　　年　　 十一 　　月　　三十  　　日
                                臺灣桃園地方法院刑事第六庭
                                    法  官  陳　永　來
右正本證明與原本無異。
如不服本判決，應於判決送達後十日內向本院提出上訴狀（應附繕本），上訴於臺灣
高等法院。
                                    書記官  劉　霜　潔
中　　　華　　　民　　　國　　九十三　　年　　十一　　月　  　三十　　  日
附論罪科刑依據之法條：
刑法第三百二十一條
犯竊盜罪而有左列情形之一者，處六月以上、五年以下有期徒刑：
一  於夜間侵入住宅或有人居住之建築物、船艦或隱匿其內而犯之者。
二  毀越門扇、牆垣或其他安全設備而犯之者。
三  攜帶兇器而犯之者。
四  結夥三人以上而犯之者。
五  乘火災、水災或其他災害之際而犯之者。
六  在車站或埠頭而犯之者。
前項之未遂犯罰之。
